# 母公司以实物资产出资

提问人：吴继阳 时间：2017-09-09 10:44:56
目前母公司准备以购买的使用过的机器设备、房屋建筑物、土地使用权投资设立全资子公司。 账务处理这样行吗？大家探讨下 借：
固定资产清理 借：累计折旧 贷：固定资产 借：长期股权投资 （实物资产评估报告价值） 累计摊销 贷：固定资产清理 应交税费-应交增值税（房屋建筑物、土地都是评估价除以1.11乘以0.11，机器设备除以1.03乘以0.03） 营业外收支 无形资产

回答人：chenyiwei
以非货币资产出资设立全资子公司，对母公司个别报表层面而言，无商业实质，因此应按投出资产在母公司个别报表层面的原账面价值以及可在子公司抵扣的出资环节进项税额之和作为对该新设全资子公司的长期股权投资成本，在这一环节不确认损益或其他权益变动。

提问人：吴继阳 时间：2017-09-09 13:33:58
想再请教一下陈版主，这种以非货币性资产出资怎么判断有无商业实质，谢谢

回答人：chenyiwei
请参考《瑞华研究 2010 ～ 2016 汇编》之“问题1-2-15（以非货币性资产出资设立子公司或对子公司增资的问题——以账面价值为零的无形资产出资）”。